最高法院刑事判決                              八十六年度台上字第二三七六號
    上訴人  甲○○
右上訴人因違反麻醉藥品管理條例案件，不服台灣高等法院中華民國八十五年十二月
二十四日第二審判決（八十五年度上訴字第五三五○號，起訴案號：台灣台北地方法
院檢察署八十五年度偵字第一七七九三號），提起上訴，本院判決如左
    主  文
上訴駁回。
    理  由
按刑事訴訟法第三百七十七條規定，上訴於第三審法院，非以判決違背法令為理由，
不得為之。是提起第三審上訴，應以原判決違背法令為理由，係屬法定要件。如果上
訴理由狀並未依據卷內訴訟資料，具體指摘原判決不適用何種法則或如何適用不當，
或所指摘原判決違法情事，顯與法律規定得為第三審上訴理由之違法情形，不相適合
時，均應認其上訴為違背法律上之程式，予以駁回。本件上訴人甲○○上訴意旨略稱
：上訴人之警訊筆錄所記載，上訴人供認販賣安非他命，係警察穿鑿附會所自為，非
出自上訴人所供承，原審未予詳查，維持第一審判決，顯係以推測之詞，為科刑判決
之依據；且除上訴人之自白外，原審未調查其他必要之證據，僅憑無證明力之自白，
論處上訴人罪刑，亦非適法；又上訴人縱然係販賣安非他命，但是否有營利之意圖，
原判決亦無記載，亦有疏漏云云。惟查：原判決已明上訴人連續販賣安非他命，業
經上訴人於警訊、檢察官偵查時供認不諱，並有記載每公克新台幣（下同）一千五百
元至二千一百元不等之帳冊可證，復有在上訴人身上查出之安非他命一包扣案為證，
足徵上訴人之自白，出諸其自由陳述，且核與事實相符，自堪採為其犯罪之證據，是
上訴人所稱其自白與事實不符，或未有其他補強證據，顯屬空言無據，並未依據卷內
訴訟資料，足認有此項情形，自不得指為違法。又證據之證明力如何，依刑事訴訟法
第一百五十五條之規定，事實審法院有自由判斷之權，原判決認定上訴人犯罪，依憑
上揭證據，已在理由內說明得心證之依據，並不違背採證法則。再，原判決引用第一
審法院之事實，而第一審判決事實欄係記載：「連續販賣安非他命牟利」，並於理由
內說明：「被告販賣安非他命之事實，已據其於警訊時供認不諱」，「被告非法販賣
，核其所為，係犯麻醉藥品管理條例第十三條之一第二項第四款之罪」，關於事實、
理由，均相互符合，核無判決不載理由，或理由失其依據之情形。上訴意旨徒以自己
之說詞，就原判決已詳為論斷與說明之事項，單純再為事實上之爭執，空口否認犯罪
，自難謂係適法之第三審上訴理由。其上訴違背法律上之程式，應予駁回。
據上論結，應依刑事訴訟法第三百九十五條前段，判決如主文。
中      華      民      國    八十六    年      四      月    二十五    日
                              最高法院刑事第二庭
                                  審判長法官  施  文  仁
                                        法官  陳  炳  煌
                                        法官  張  淳  淙
                                        法官  洪  文  章
                                        法官  林  錦  芳
      右正本證明與原本無異
                                              書  記  官
中      華      民      國    八十六    年      四      月              日
